【裁判字號】    89,易,2996
【裁判日期】    890817
【裁判案由】    傷害
【裁判全文】
臺灣高雄地方法院刑事判決                        八十九年度易字第二九九六號
    公  訴  人  臺灣高雄地方法院檢察署檢察官
    被      告  甲○○
右列被告因傷害案件，經檢察官提起公訴（八十九年度偵字第一二五八０號），本院
判決如左：
    主  文
甲○○無罪。
    理  由
一、公訴意旨如起訴書所載（如附件）。
二、按犯罪事實應依證據認定之，無證據不得推定其犯罪事實。又不能證明被告犯罪
    者，應諭知無罪之判決，刑事訴訟法第一百五十四條、第三百零一條第一項前段
    分別定有明文；且認定不利於被告之事實，須依積極證據，苟積極證據不足為不
    利於被告事實之認定時，即應為有利於被告之認定，更不必有何有利之證據，亦
    經最高法院三十年上字第八一六號著有判例。
三、公訴人認被告甲○○涉犯刑法第二百七十七條第一項之傷害罪名，無非以告訴人
    之指述、診斷證明書及被告自承用手推告訴人之供述為其論據。訊據被告堅決否
    認有何傷害告訴人之行為，辯稱：當天我在大寮鄉民代表會主席曾榮仁辦公室聊
    天，在場還有陳榮泉、姚來發等人，過一會兒告訴人才進來，告訴人喝酒喝得很
    醉，一進來就罵髒話，並坐在我身邊離我很近，所以我才推開告訴人，他就躺在
    沙發椅上，我沒有用手肘撞他身體，也沒有用手捶他頭部等語。經查，本院訊問
    當時在場之證人曾榮仁、陳榮泉、姚來發等三人，均證述：當時伊等與被告在曾
    榮仁之辦公室聊天，告訴人後來才到，告訴人有喝酒，並未見被告毆打告訴人等
    情，核與被告所辯相符。而告訴人雖指稱：被告從事運輸業，因伊阻止廢棄物傾
    倒在山頂村，斷了被告之財路，所以被告懷恨在心云云，然由其所提出之高雄縣
    大寮鄉第十六屆第五次臨時鄉民代表大會提案、高雄縣政府八十八年九月二十三
    日八八府環四字第一六八三０二號函及八十九年八月三日之中國時報以觀，實與
    被告是否毆打告訴人無必然關聯，其空言指摘，尚難採信。再者，被告雖供承以
    手將告訴人推開，惟此舉當不致造成告訴人受有兩側眼眶外側腫痛，兩上臂瘀血
    腫痛之傷害（見卷附之診斷證明書），是亦不得因被告供承以手推開告訴人，即
    遽認被告有毆打告訴人致造成上開傷害之事實。此外，復查無其他積極證據證明
    被告有毆打告訴人之行為，揆諸首揭法條規定及判例說明，自應為被告無罪之諭
    知。
據上論斷，應依刑事訴訟法第三百零一條第一項，判決如主文。
中      華      民      國      八十九      年    八      月    十七    日
                                  臺灣高雄地方法院刑事庭
                                      法  官    吳  宏  榮
右正本證明與原本無異。
如不服本判決，應於判決送達後十日內，向本院提出上訴狀。
                                      書記官    呂  怜  勳
中      華      民      國      八十九      年    八      月    十七    日


司法院資訊處製作；財團法人民間司法改革基金會備份。
